臺灣新竹地方法院刑事宣示判決筆錄　　　　 94年度訴字第7號
公　訴　人　臺灣新竹地方法院檢察署檢察官
被　　　告　乙○○
選任辯護人　吳聖欽律師
上列被告因搶奪等案件，經檢察官提起公訴（93年度偵字第4101
號）後，聲請改依協商程序而為判決，本院於中華民國94年2 月
17日下午5時在本院刑事第九法庭宣示判決，出席職員如下：
法官起立朗讀判決主文、犯罪事實要旨、處罰條文、附記事項，
及告以上訴限制、期間並提出上訴狀之法院，且諭知記載其內容
：
一、主  文：
    乙○○以非法方法，剝奪人之行動自由，處有期徒刑肆月，
    如易科罰金，以佰元折算壹日；又意圖為自己不法之所有
    ，而搶奪他人之動產，未遂，處有期徒刑陸月，如易科罰金
    ，以佰元折算壹日。應執行有期徒刑玖月，如易科罰金，
    以佰元折算壹日。緩刑貳年。
二、犯罪事實要旨：
    乙○○與甲○○原為男女朋友關係，因甲○○與其分手，另
    交男友，乙○○為挽回二人感情，於民國93年年7 月28日晚
    間10時許，不斷以行動電話與甲○○溝通，並希冀甲○○前
    往乙○○位於新竹市○區○○路1 段171 之46號3 樓租屋處
    商談，甲○○應允後，乃由現任男友張家寯於同年月29日凌
    晨1 、2 時許，駕車載送何佩芳至乙○○前開租屋處，張家
    寯則先行離去。嗣後乙○○不斷要求與甲○○復合，但遭甲
    ○○拒絕，乙○○竟於同年月29日晚間8 時許起，開始以刀
    割手腕方式自殘，且禁止甲○○再與友人田佳宜以電話聯絡
    ，又徒手推打甲○○，使甲○○受有頭部外傷、疑合併腦震
    盪之傷害（傷害部分甲○○已於偵查時撤回告訴），甲○○
    央求離開上址，惟乙○○基於剝奪甲○○行動自由之犯意，
    以自身身體擋住租屋處門口，喝命甲○○不准離去。迨同年
    月30日凌晨2 時許，甲○○趁乙○○如廁之際，乘機撥打電
    話向田佳宜求援，經田佳宜聯絡友人張家敏及張家寯在新竹
    市清華大學附近會合後，再共同搭乘張家寯所駕駛之車輛於
    同年月30日凌晨3 時許抵達乙○○前述租屋處附近，張家寯
    在停車處守候，由田佳宜與張家敏前往乙○○租屋處門口，
    撥打電話叫乙○○下樓，乙○○原不答應，田佳宜便表示再
    不下樓開門即報警，乙○○為避免甲○○遭其傷害、妨害自
    由等情為田佳宜發覺，向甲○○恫嚇稱：「不能哭，不能暗
    示田佳宜，否則大家都得死」等語，致甲○○心生畏懼，致
    生危害於安全，乙○○並預藏小刀在身而與甲○○一起下樓
    開門。田佳宜見甲○○身體虛弱且呈現畏懼之情，硬將甲○
    ○拉至背後，欲保護甲○○，此時甲○○在田佳宜耳邊細聲
    稱：「他有帶刀」，田佳宜唯恐激怒乙○○，改以和緩方式
    與其商談，表示欲將甲○○帶離，然遭乙○○拒絕，並怒稱
    田佳宜何以持續妨礙其等談判，因乙○○神情愈發激動，田
    佳宜乃請乙○○與甲○○先返回前開租屋處休息。待乙○○
    與甲○○上樓後，田佳宜與張家敏轉身奔離，並撥打一一０
    報警，乙○○見狀即朝外追出，田佳宜等便向附近大樓警衛
    求救，並由該大樓警衛將乙○○擋下，待警員何一之前來始
    悉上情，甲○○則由張家寯暗中帶離上址，行動重獲自由。
    何一之為防止糾紛擴大，要乙○○至新竹市警察局第二分局
    關東橋派出所，然為乙○○所拒，故只得請甲○○、田佳宜
    、張家敏、張家寯等人先至派出所，同年月30日凌晨4 時許
    ，乙○○始主動抵達派出所說明。嗣於同年月30日凌晨4 時
    30分許，在關東橋派出所內接受詢問時，乙○○心有未甘，
    欲報復現場眾人，竟意圖為自己不法之所有，乘警員陳相如
    依法執行職務，對其製作筆錄不備之際，伸手搶奪陳相如腰
    際佩帶之制式九０手槍，陳相如立即護槍，而與乙○○發生
    拉扯，乙○○隨即將陳相如強拉在地，造成陳相如右肘挫傷
    （傷害部分未提出告訴），何一之見狀，即刻從旁壓住乙○
    ○雙手，防止乙○○將陳相如之警槍拔出，惟乙○○仍續以
    強暴方式奪槍，而將陳相如、何一之二人由座位拖拉至派出
    所門前，此時另二名警員聞聲趕至，協助制服乙○○，始未
    讓乙○○得逞。
三、處罰條文：
    刑法第302 條第1 項、第305 條、第325 條第1 項、第3 項
    、第135 條第1 項、第55條、第41條第1 項、第2 項、第51
    條第5款、第74條第1 款。
四、附記事項：
    被告乙○○願於94年2 月4 日前支付新台幣拾柒萬元予財團
    法人犯罪被害人保護協會臺灣新竹分會。
五、附記事項被告羅世欽已於94年1 月26日將新台幣拾柒萬元支
    付予財團法人犯罪被害人保護協會臺灣新竹分會，有郵政跨
    行匯款申請書影本一紙在卷可查，併敘明之。。
六、協商判決除有刑事訴訟法第455條之4第1項第1款於本訊問程
    序終結前，被告撤銷協商合意或檢察官撤回協商聲請者；第
    2款被告協商之意思非出於自由意志者；第4款被告所犯之罪
    非第455條之2第1項所定得以協商判決者；第6款被告有其他
    較重之裁判上一罪之犯罪事實者；第7款法院認應諭知免刑
    或免訴、不受理者情形之一，及違反同條第2項「法院應於
    協商合意範圍內為判決；法院為協商判決所科之刑，以宣告
    緩刑或二年以下有期徒刑、拘役或罰金為限」之規定者外，
    檢察官與被告均不得上訴。
七、如有前項得上訴之情形，得自收受宣示判決筆錄送達之日起
    10 日 內，向本院提出上訴書狀，上訴於第二審法院。
中　　華　　民　　國　　94　　年　　2 　　月　　17　　日
                  臺灣新竹地方法院刑事第五庭
                      書  記  官  龔紀亞
                      法      官  李珮瑜
以上筆錄正本係照原本作成
中　　華　　民　　國　　94　　年　　2 　　月　　17　　日
                      書  記  官  龔紀亞
